José Eduardo Bartra Quispe

Game Developer & Designer

- iedubartra21@gmail.com
- 977670826
- **12/12/2002**
- in LinkedIn ► JeduBartra
- Projects MisterBartra
- Calle 1 (Kenko Cda 2) As P de Familia Urb. San Francisco Mz. G Lt. 5
- Perú
- ▼ Sitio Web

SKILLS

Diseño de Chatbots (Creación de flujos de conversación efectivos y amigables para el usuario. Diseño de respuestas naturales y coherentes utilizando herramientas como Watson Assistant o Tidio.)

Plataformas No-Code (Experiencia en plataformas que permiten crear chatbots sin programar como Tidio, Chatfuel, o ManyChat. Configuración de chatbots en sitios web, redes sociales y otras plataformas.)

Análisis y Mejora Continua (Seguimiento del rendimiento del chatbot mediante análisis de datos y métricas Ajuste y optimización de respuestas para mejorar la experiencia del usuario.)

Integraciones y Personalización (Conexión de chatbots con sistemas externos (por ejemplo, bases de datos, APIs) Personalización de respuestas según las necesidades específicas del usuario o la empresa.)

Diseño de Interfaz de Usuario (Creación de interfaces de chatbot atractivas y funcionales. Implementación de widgets de chat en sitios web para una interacción fluida.) Desde 2014 me dedico a la optimización de videojuegos, cuento con habilidades de desarrollo web y los utilizo para automatizar en muchas actividades en las cuales me dedico.

PROFESSIONAL EXPERIENCE

Organización Proyecto Guía y Dirección Host 🛭

Registro de Horarios Programados para Juegos y Arbitrar 10/2022 – present | Ciudad de México

• He supervisado y automatizado el control en salas online para la realización de partidas de alta concurrencia de usuarios.

MechaWorldOnline - Proyecto NFT

Diseñador de Modelados 3D 09/2021 – 02/2022 | Mérida, Venezuela

• Departamento del área de Diseño 3D

EDUCATION

Diseño y Desarrollo de VideoJuegos

San Ignacio de Loyola

03/2021 – 12/2023 | Lima, Perú

• Carrera Tecnica de Grado Superior

D.D. VideoJuegos y RA

Servicio Nacional de Adiestramiento en Trabajo Industrial 2020 | Lima, Perú

.

. . . .

• • • •

 \bullet

. . . .

. . .

• Curso técnico en Realidad Aumentada

HARD SKILLS

Java/C#

Programación Concurrente POO, Desencadenar acciones

Python

Programación Concurrente Bots Teclado/Mouse - Web Scrapping

JS/HTML

Programación concurrente POO

Exce

Macros, Automatización, Dashboard

SQL

DML, DDL, SQL/PSM, PL-SQL

HaxeLib

C#/JS Herramienta Juegos Web

LANGUAGES

Inglés